臺灣高等法院臺中分院民事裁定
111年度抗字第237號
抗  告  人  徐耀發  
上列抗告人因與相對人有限責任苗栗縣大閘蟹運銷合作社等間再
審之訴事件，抗告人對於民國111年4月22日臺灣苗栗地方法院11
1年度重再字第1號裁定提起抗告，本院裁定如下：
    主  文
抗告駁回。
抗告程序費用由抗告人負擔。
    理  由
一、抗告意旨略以：相對人有限責任苗栗縣大閘蟹運銷合作社、
    江德利（下稱運銷合作社等2人）對伊實施假扣押強制執行
    ，然未於期限內對伊起訴，違反民事訴訟法第529條規定。
    原法院103年度重訴字第94號確定判決（下稱原確定判決）
    未依法命運銷合作社等2人賠償伊損害，顯有違誤，原裁定
    竟駁回伊再審之訴，為此提起抗告，請求廢棄原裁定。
二、按再審之訴，應於30日之不變期間內提起；前項期間，自判
    決確定時起算，判決於送達前確定者，自送達時起算；其再
    審之理由發生或知悉在後者，均自知悉時起算；再審之訴不
    合法者，法院應以裁定駁回之，民事訴訟法第500條第1、2
    項、第502條第1項分別定有明文。又提起再審之訴，應表明
    再審理由及關於再審理由並遵守不變期間之證據，此為同法
    第501條第1項第4款所明定，此為必須具備之程式，其未表
    明者，毋庸命其補正，逕以裁定駁回之。
三、經查，抗告人對運銷合作社等2人提起侵權行為損害賠償等
    事件，經原法院於民國103年12月31日以原確定判決駁回抗
    告人之訴，抗告人不服提起上訴，因未遵期補繳第二審裁判
    費，經本院於104年5月25日以104年度重上字第39號裁定駁
    回上訴，抗告人不服提起抗告，經最高法院於104年8月13日
    以104年度台抗字第625號裁定駁回抗告確定，該最高法院裁
    定於104年8月27日送達抗告人等情，業經原審調閱原確定判
    決卷宗核閱無誤，抗告人遲至110年5月5日始對原確定判決
    提起本件再審之訴，復未表明其再審理由係發生或知悉在後
    並遵守不變期間之證據，其所提再審之訴顯已逾30日不變期
    間，自非合法。從而，原裁定以抗告人對原確定判決所提再
    審之訴不合法，裁定駁回，於法並無不合。抗告意旨求予廢
    棄，為無理由。另原法院及承辦相關案件之法官江振源、書
    記官楊慧萍均非原確定判決之當事人，且非原裁定之相對人
    ，抗告人對原法院、法官江振源、書記官楊慧萍提起抗告部
    分，為不合法，應併予駁回。
四、據上論結，本件抗告為一部不合法，一部無理由，爰裁定如
    主文。　　
中　　華　　民　　國　　111 　年　　6 　　月　　30　　日
                民事第八庭  審判長法　官  杭起鶴 
　　　　　　　　　　　      　　　法　官  黃裕仁 
　　　　　　　　　　　      　　　法　官  羅智文
正本係照原本作成。
再為抗告應以適用法規顯有錯誤為理由。
如提起再抗告者應於裁定送達後10日內向本院提出抗告理由狀（
須按照他造人數附具繕本）並繳納抗告裁判費新臺幣1,000元，
同時委任律師或具有律師資格之關係人為代理人。因疫情而遲誤
不變時間，得向法院聲請回復原狀。

                                  書記官  林賢慧
　　　　　　　　　　　　　　　　　　　
中　　華　　民　　國　　111 　年　　6 　　月　　30　　日